## **ANDARU TRIADI**

andarutr@gmail.com | +62-896-6876-4457 | s.id/daru-work

#### **RINGKASAN**

Software engineer dengan pengalaman dalam pengembangan aplikasi berbasis web lebih dari 3 tahun. Spesialis dalam pengembangan sistem terintegrasi untuk industri manufaktur dengan fokus pada optimalisasi proses bisnis. Terlibat aktif dalam seluruh lifecycle project mulai dari requirement analysis, system design, development, testing, hingga sosialisasi ke end-user.

Terbiasa menggunakan framework atau library seperti Bootstrap, jQuery, Angular, Laravel, Codelgniter, MySQL, dan Firebase untuk keperluan bekerja.

## **PENGALAMAN KERJA**

### Fullstack Developer - PT. Prakarsa Alam Segar (Wings Group)

Mar 2024 - Saat ini

- Meeting bersama end-user untuk mengetahui kebutuhan dan harapan mereka agar dapat membuat fitur yang tepat dan sesuai dengan ekspektasi.
- Merancang database yang dapat mengelola data dengan efisien menggunakan prinsip normalisasi dan relasi antar tabel untuk memastikan integritas dan aksesibilitas data.
- Melakukan proses development maupun debugging sesuai dengan deadline yg telah diberikan oleh atasan.
- Membuat dokumentasi program yang mudah dipahami dengan membuat template book guidance yang menarik dan mudah dipahami.

# Driver - PT. Lalamove Logistik Indonesia

Jan 2023 - Des 2023

- Memiliki 10 pelanggan tetap dengan memberikan pelayanan yang terbaik.
- Bertanggung jawab penuh atas keadaan makanan atau barang selama proses pengantaran.
- · Membangun hubungan baik dengan pelanggan tetap agar meningkatkan repeat order.
- Melakukan pemeriksaan rutin terhadap kendaraan untuk memastikan keselamatan operasional.

#### Fullstack Developer - CV. Mitra Jaya Solusindo

Jun 2021 - Jun 2022

- Membuat website untuk administrasi kendaraan yang memudahkan mengurus perpanjang pajak kendaraan.
- Maintenance secara berkala untuk memastikan website tetap berjalan dengan baik dan aman dengan melakukan pembaruan sistem dan perbaikan bug.
- Melakukan upload ke hosting untuk memastikan website dapat diakses oleh pengguna.
- Meeting secara berkala untuk memastikan project sesuai dengan ekspektasi atasan.

### Fullstack Developer - SMK Islam PB. Soedirman 2

Mei 2020 - Apr 2021

- Membuat website perpustakaan dan absensi yang memudahkan pengelolaan data peminjam buku dan kehadiran siswa dengan fitur yang user-friendly.
- Melakukan maintenance secara berkala untuk memastikan website berjalan sesuai dengan kebutuhan pengguna dengan melakukan pembaruan sistem secara rutin.
- Mempermudah lebih dari 500 siswa untuk melakukan absen secara online selama pandemi COVID-19.
- Melakukan improvement terhadap website yang telah dibuat bersama kepala sekolah dan wakil kepala sekolah.

## **PENDIDIKAN**

## UNIVERSITAS BINASARANA INFORMATIKA

2019 - 2023

S1 Teknologi Informasi | IPK: 3.4

### **KEMAMPUAN**

# Hard Skills

HTML, CSS, PHP, Javascript, Typescript, SQL, Bootstrap, jQuery, Angular, Laravel, MySQL, Firebase, Postman, Git.

#### Soft Skills

Stress Management, Adaptability, Collaboration, Critical Thinking, Problem Solving, dan Self-directed Learning.